最高法院刑事判決　　　　　　　　　　　　　　　九十三年度台上字第三八二三號
　　上　訴　人　甲○○
右上訴人因搶奪等罪案件，不服台灣高等法院中華民國九十三年六月四日第二審判決
（九十三年度上訴字第一○七一號，起訴案號：台灣板橋地方法院檢察署九十二年度
偵字第二一○七三、二一七四九號），提起上訴，本院判決如左：
    主  文
上訴駁回。
    理  由
按刑事訴訟法第三百七十七條規定，上訴於第三審法院，非以判決違背法令為理由，
不得為之。是提起第三審上訴，應以原判決違背法令為理由，係屬法定要件。如果上
訴理由狀並未依據卷內訴訟資料，具體指摘原判決不適用何種法則或如何適用不當，
或所指摘原判決違法情事，顯與法律規定得為第三審上訴理由之違法情形，不相適合
時，均應認其上訴為違背法律上之程式，予以駁回。本件上訴人甲○○上訴意旨略稱
：上訴人犯罪手法均是遇人不備而從身後搶奪財物，上訴人從戒治失去自由至今，已
痛徹悔悟，決心從新作人，上訴人所犯之罪請依刑法第五十五條規定從一重論處，並
審酌刑法第五十七條規定從輕量刑云云。
惟查：證據之取捨、事實之認定，乃事實審法院職權行使之範圍，茍其證據之取捨及
事實之認定，不違背經驗法則與論理法則，即不容任意指摘為違法，而據為上訴第三
審之適法理由。原判決依據上訴人於警詢及偵審中始終一致之自白，告訴人陳詩媛、
趙意中、張粵翠、周麗玉、楊煜珊、沈素貞、林建谷、陳俊欽暨被害人董政雄分別於
警詢或偵查中之指述及供證，並卷附贓物認領保管單等證據，綜合判斷，認定上訴人
確有自民國九十二年十月十七日下午起，至同年十一月十日止，先後六次在台北縣蘆
洲市等處，騎乘機車趁被害人陳詩媛等不及防備之際，搶奪被害人等放在機車踏板上
之手提袋或手中之皮包等財物之犯行。因而維持第一審論處上訴人連續意圖為自己不
法之所有，而搶奪他人之動產罪刑之判決，駁回上訴人在第二審之上訴，已詳敘其所
憑之證據及認定之理由。經核所為論斷，均與卷內資料相符，從形式上觀察，並無認
定事實不依證據或有何採證違背經驗法則、論理法則等違法情形存在。而原判決在理
由中已詳予論述上訴人所犯搶奪罪，與其所犯之他罪間無何關聯，應分論併罰；暨上
訴人於假釋中再犯罪，其犯罪所生之損害及所搶得財物價值，並犯罪後之悔悟程度，
而量處較檢察官求處刑度為低之刑期等之理由。自已就刑法第五十七條規定之各該情
狀，為科刑輕重之審酌。上訴意旨，徒就原判決已說明之事項再為指摘，顯與法律規
定得為第三審上訴理由之違法情形，不相適合。其上訴違背法律上之程式，應予駁回
。又刑事訴訟法第三百七十六條所列各罪之案件，經第二審判決者，不得上訴於第三
審法院，法有明文。上訴人所犯竊盜、侵占遺失物部分，原審係維持第一審依刑法第
三百二十條第一項、第三百三十七條論處罪刑之判決，駁回上訴人在第二審之上訴，
核屬刑事訴訟法第三百七十六條第二款、第一款之案件。既經第二審判決，自不得上
訴於第三審法院，上訴人竟復提起上訴，顯為法所不許，此部分亦應予駁回。
據上論結，應依刑事訴訟法第三百九十五條前段，判決如主文。
中　　　華　　　民　　　國　　九十三　　年　　　七　　　月　　二十二　　日
                              最高法院刑事第八庭
                                  審判長法官  陳  炳  煌
                                        法官  陳  世  雄
                                        法官  韓  金  秀
                                        法官  吳  信  銘
                                        法官  徐  文  亮
      右正本證明與原本無異
                                              書  記  官
中　　　華　　　民　　　國　　九十三　　年　　　七　　　月　　二十八　　日
                                                                        Ａ
